【裁判字號】    92,裁,1815
【裁判日期】    921218
【裁判案由】    免職
【裁判全文】
最  高  行  政  法  院  裁  定                  九十二年度裁字第一八一五號
    抗  告  人  甲○○
右抗告人因與相對人國立臺灣藝術教育館間免職事件，對於中華民國九十一年十月三
十一日臺北高等行政法院九十一年度訴字第一一八九號裁定提起抗告，本院裁定如左
︰
    主  文
抗告駁回。
抗告訴訟費用由抗告人負擔。
    理  由
一、抗告意旨略謂：相對人不在處分書上告知救濟之方式，包括日期、受理機關，縱
    在行政程序法施行之前，而未違反該法，但依公務人員保障法準用訴願法之規定
    ，亦應附記不服之救濟方式，基於公平原則，抗告人自不受其效力之拘束。又抗
    告人固於八十七年七月十日對相對人之免職送請教育部部長處理，但非收到處分
    書，而係某考績委員無意中透露，此種知悉為不確定之傳聞，不能作為抗告人已
    知悉原處分內容之依據。另原裁定所稱自治會管理員有為住戶收轉掛號郵件之責
    任，實不可採，本件送達自不合法云云。
二、原裁定以：按「公務人員對於服務機關或人事主管機關所為之行政處分，認為違
    法或不當，致損害其權利或利益者，得依本法提起復審。」、「復審、再復審之
    程序，除本法另有規定外，準用訴願法之規定。」、「訴願之提起，應自行政處
    分達到或公告期滿之次日起三十內為之。」行為時公務人員保障法第十八條、二
    十二條及訴願法第十四條第一項分別定有明文。本件相對人國立臺灣藝術教育館
    於民國八十七年六月二十四日以掛號寄發八十七年六月二十四日台（八七）藝人
    字第○五三六號免職處分，於同年六月二十五日送達抗告人之居所大樓管理委員
    會收文處，並經抗告人在管理員登記簿上簽收投妥，有郵政掛號郵件收件回執影
    本乙紙附原處分卷可稽。抗告人應自收受原處分書翌日八十七年六月二十六日起
    ，三十日不變期間內提起復審，惟抗告人卻遲至八十七年九月十八日始提起訴願
    （視同提起復審），此有相對人總收文日戳可稽，其提起復審顯已逾法定期間。
    又按行政機關為行政處分以書面為之者，應記載不服行政處分之救濟方法、期間
    及其受理機關，固為八十八年二月三日公布自九十年一月一日施行之行政程序法
    第九十六條第一項第六款後段所規定，惟本件原處分係於八十七年六月二十四日
    作成，即在行政程序法公布施行之前，故相對人於原處分未記載不服之救濟方法
    、期間及其受理機關，並無違法可言。又相對人向抗告人所居住之莒光新城自治
    會所聘管理員送達原處分，自生送達之效力。從而，復審、再復審以程序不合為
    由，遞為駁回或不受理之決定，實無不合，因將抗告人之訴駁回，經核於法並無
    違背。查訴願法第九十條關於訴願決定書應附記不服決定之處理，係就作成訴願
    決定書所為之規定，本件原處分尚無適用該法條之餘地。又原處分已於八十七年
    六月二十五日送達抗告人所居住之之居所大樓管理委員會收文處，並經抗告人在
    管理員登記簿上簽收投妥，自已發生合法送達之效力。抗告論旨，仍執陳詞，主
    張本件原處分未附記救濟方法、未經合法送達云云，指摘原裁定違法，求予廢棄
    ，難認有理由，應予駁回。
二、依行政訴訟法第一百零四條、民事訴訟法第九十五條、第七十八條，裁定如主文
    。
中    華    民    國    九十二      年      十二      月      十八      日
                    最 高 行 政 法 院  第 四 庭
                                審 判 長 法  官      廖  政  雄
                                         法  官      趙  永  康
                                         法  官      林  清  祥
                                         法  官      鍾  耀  光
                                         法  官      姜  仁  脩
右  正  本  證  明  與  原  本  無  異
                                         法院書記官  蘇  金  全
中    華    民    國    九十二      年      十二      月      十八      日


司法院資訊處製作；財團法人民間司法改革基金會備份。
